臺灣高雄地方法院刑事判決　　　　　　　94年度訴字第1147號
公　訴　人　臺灣高雄地方法院檢察署檢察官
被　　　告　乙○○
上列被告因毒品危害防制條例案件，經檢察官提起公訴（94年度
毒偵字第1610、1860號），暨移送併辦（94年度毒偵字第3059號
）嗣被告就被訴事實為有罪之陳述，並聽取當事人之意見後，本
院合議庭裁定改依簡式審判程序由受命法官獨任進行審判程序，
並判決如下：
    主  文
乙○○連續施用第一級毒品，累犯，處有期徒刑壹年；扣案之第
一級毒品海洛因拾包（驗後合計淨重貳點玖公克，空包裝重貳點
貳參公克）、殘留第一級毒品海洛因之殘渣袋貳拾參個、勺子貳
支、電子秤壹個、注射針筒壹支及殘留第一級毒品海洛因及第二
級毒品甲基安非他命之注射針筒肆支，均沒收銷燬之；未使用過
之注射針筒壹支及夾鏈袋拾參個，均沒收。又連續施用第二級毒
品，累犯，處有期徒刑伍月；扣案之第二級毒品甲基安非他命壹
包（含袋驗後毛重零點伍公克）、殘留第二級毒品甲基安非他命
之玻璃球管壹個、吸食器壹組、剷管貳支、殘留第一級毒品海洛
因及第二級毒品甲基安非他命之注射針筒肆支，均沒收銷燬之；
未使用過之夾鏈袋拾參個，沒收。應執行有期徒刑壹年參月；扣
案之第一級毒品海洛因拾包（驗後合計淨重貳點玖公克，空包裝
重貳點貳參公克）、殘留第一級毒品海洛因之殘渣袋貳拾參個、
勺子貳支、電子秤壹個、注射針筒壹支、第二級毒品甲基安非他
命壹包（含袋驗後毛重零點伍公克）、殘留第二級毒品甲基安非
他命之玻璃球管壹個、吸食器壹組、剷管貳支及殘留第一級毒品
海洛因及第二級毒品甲基安非他命之注射針筒肆支，均沒收銷燬
之；未使用過之注射針筒壹支及夾鏈袋拾參個，均沒收。
    事  實
一、乙○○前因違反肅清煙毒條例案件，經判處有期徒刑3 年10
    月確定，於民國88年2 月3 日縮短刑期假釋出監，嗣因假釋
    期間違反保護管束情節重大，經撤銷假釋，復於89年4 月8
    日入監執行殘刑2 年5 月7 日，甫於91年7 月7 日因縮短刑
    期執行完畢。又於88年間因施用毒品案件，經本院裁定送觀
    察、勒戒後，認有繼續施用毒品之傾向，復由本院裁定令入
    戒治處所施以強制戒治，嗣經本院裁定停止戒治，所餘期間
    付保護管束，而於89年11月2 日期滿執行完畢，而由臺灣高
    雄地方法院檢察署檢察官於89年11月13日以89年度戒毒偵字
    第1253號不起訴處分確定。
二、詎乙○○仍不知悔改，於前開強制戒治執行完畢釋放後5年
    內，分別基於施用第一級毒品海洛因及第二級毒品甲基安非
    他命之概括犯意，分別自94年1 月19日某時許起至94年4 月
    7 日上午某時許止，連續在高雄市○○區○○街85巷8 號住
    處或高雄市左營區、高雄縣橋頭鄉等不特定處所之工地，以
    海洛因摻水加入針筒注射之方式，平均每天施用1 次，連續
    施用第一級毒品海洛因多次，及以吸食器燒烤之方式，平均
    每2 日施用1 次，連續施用第二級毒品甲基安非他命多次。
    嗣分別為警於（一）94年1 月20日15時20分許，在前開住處
    查獲，並扣得海洛因6 包（驗後合計淨重0.7 公克，空包裝
    重1.34公克）、殘留海洛因之殘渣袋21個（起訴書誤載為23
    個）、勺子2 支及殘留甲基安非他命之玻璃球管1 支；（二
    ）94年3 月4 日15時30分許，在高市前開住處查獲，並扣得
    海洛因2 包（驗後合計淨重1.85公克，空包裝重0.43公克，
    驗後純質淨重0.55公克，起訴書誤載為1 包）、殘留海洛因
    及甲基安非他命之注射針筒1 支；（三）94牛4 月8 日7 時
    10分許，在前開住處再次查獲，並扣得海洛因2 包（驗後合
    計淨重0.35公克，空包裝重0.46公克）、殘留海洛因之殘渣
    袋2 個、電子秤1 個、針筒1 支、甲基安非他命1 包（含袋
    驗後毛重0.5 公克）、使用過殘留海洛因及甲基安非他命之
    注射針筒3 支及未使用過之注射針筒1 支、殘留甲基安非他
    命之吸食器1 組、剷管2 支、未使用過之夾鏈袋13個，並分
    別經其同意採集尿液送驗，始悉上情。
三、案經高雄市政府警察局鹽埕分局報請臺灣高雄地方法院檢察
    署檢察官偵查起訴。
    理  由
壹、程序方面：
一、按除被告所犯為死刑、無期徒刑、最輕本刑為三年以上有期
    徒刑之罪或高等法院管轄第一審案件者外，於法院行準備程
    序進行中，被告先就被訴事實為有罪之陳述時，審判長得告
    知被告簡式審判程序之旨，並聽取當事人、代理人、辯護人
    及輔佐人之意見後，裁定進行簡式審判程序；且受命法官行
    準備程序，與法院或審判長有同一之權限；又簡式審判程序
    之證據調查，不受刑事訴訟法第159 條第1 項、第161 條之
    2 、第161 條之3 、第163 條之2 及第164 條至第170 條規
    定之限制，刑事訴訟法第273 條之1 第1 項、第279 條第2
    項前段、第273 條之2 分別定有明文。
二、查本件被告乙○○所犯為死刑、無期徒刑、最輕本刑為3 年
    以上有期徒刑以外之罪，且非高等法院管轄第一審之案件，
    其於準備程序中就前揭被訴事實為有罪之陳述，經法官告知
    簡式審判程序之旨，並聽取公訴人及被告之意見後，本院認
    無不得或不宜改依簡式審判程序進行之處，爰依前揭規定，
    經本院合議庭裁定由受命法官獨任進行簡式審判程序，核先
    敘明。
貳、實體方面
一、上揭事實，迭據被告乙○○於警詢、偵查及本院審理中均坦
    承不諱，且查：
（一）被告於94年1 月20日、94年3 月4 日及94年4 月8 日，為
      警採集尿液並經送驗結果，呈嗎啡及甲基安非他命陽性反
      應之事實；有高雄市立凱旋醫院94年2 月17日、94年3 月
      14日濫用藥物尿液檢驗報告（嫌疑人尿液對照表，尿液編
      號：Ｄ0759號、Ｄ0822號）2 紙及台灣檢驗科技股份有限
      公司94年5 月4 日濫用藥物尿液檢驗報告（檢體編號：12
      3 號）1 紙在卷可稽，3 次扣案之白色粉末分別為6 包（
      驗後合計淨重0.7 公克，空包裝重1.34公克）、2 包（驗
      後合計淨重1.85公克，空包裝重0.43公克）、2 包（驗後
      合計淨重0.35公克，空包裝重0.46公克），合計10包（驗
      後合計淨重2.9 公克，空包裝重2.23公克），經送法務部
      調查局送驗結果，確為第一級毒品海洛因，此分別有該局
      94年5 月30日調科壹字第220019952 號、94年5 月4 日調
      科壹字第220019838 號及94年6 月17日調科壹字第220020
      105 號鑑定通知書3 紙在卷可稽；而扣案之晶體1 包（含
      袋驗後毛重0.5 公克），經送高雄醫學大學附設中和紀念
      醫院檢驗結果，確係甲基安非他命，此有該院94年5 月24
      日報告編號0000－000 號檢驗報告1 紙在卷足稽；又分別
      扣案之殘渣袋21個、2 個，共計23個，及勺子2 支、電子
      秤1 個、注射針筒1 支，均呈海洛因陽性反應，而扣案之
      玻璃球管1 個、吸食器1 組、剷管2 支，均呈甲基安非他
      命陽性反應，另分別扣案使用過之注射針筒1 支、3 支，
      則呈海洛因及甲基安非他命陽性反應，此分別有前開醫院
      報告編號0000－000 、0000－000 、0000－000 、0000－
      000 、0000－000 、0000－000 、0000－000 、0000－00
      0 、0000－000 、0000－000 、0000－000 、0000－000
      、0000－000 號之檢驗報告各1 紙，復有扣案未使用過之
      注射針筒1 支及夾鏈袋13個可按，此亦有前開醫院0000－
      000 、0000－000 號各1 紙在卷可稽，核均與被告自白相
      符，堪予採為論罪之證據，被告犯行洵堪認定。
（二）被告於88年間因施用毒品案件，經本院裁定送觀察、勒戒
      後，認有繼續施用毒品之傾向，復由本院裁定令入戒治處
      所施以強制戒治，嗣經本院裁定停止戒治，所餘期間付保
      護管束，而於89年11月2 日期滿執行完畢，而由臺灣高雄
      地方法院檢察署檢察官於89年11月13日以89年度戒毒偵字
      第1253號不起訴處分確定，此有前開不起訴處分書、臺灣
      高等法院被告前案紀錄表及臺灣高雄地方法院檢察署被告
      刑案資料查註紀錄表各1 份在卷可稽，其於執行強制戒治
      完畢釋放後，5 年內再犯毒品危害防制條例第10條第1項
      、第2 項之施用第一級、第二級毒品犯行，所為與毒品危
      害防制條例第23條第2 項之規定相符，依法即應予論科。
二、按海洛因、甲基安非他命，係毒品危害防制條例第2 條第2
    項第1 款、第2 款所稱之第一級、第二級毒品，故核被告所
    為，係犯該條例第10條第1 項、第2 項之施用第一級、第二
    級毒品罪。被告持有第一級、第二級毒品海洛因及甲基安非
    他命，進而施用，其前後持有之低度行為均應為施用之高度
    行為所吸收，不另論罪。被告先後多次施用第一級毒品海洛
    因及第二級毒品甲基安非他命之犯行，時間緊接，方法相同
    ，觸犯構成要件相同之罪名，顯係基於概括犯意為之，均依
    連續犯規定論以一罪，並依法加重其刑。被告前因違反肅清
    煙毒條例案件，經判處有期徒刑3 年10月確定，於88年2 月
    3 日縮短刑期假釋出監，嗣因假釋期間違反保護管束情節重
    大，經撤銷假釋，復於89年4 月8 日入監執行殘刑2 年5 月
    7 日，甫於91年7 月7 日因縮短刑期執行完畢，有卷附臺灣
    高等法院被告前案紀錄表1 份在卷可稽，其受有期徒刑之執
    行完畢，5 年以內再犯本件有期徒刑以上之罪，為累犯，依
    法加重其刑，併遞加之。又被告所犯上開2 罪間，犯意各別
    、行為互殊，觸犯構成要件相異之罪名，自應分論併罰。公
    訴人雖僅就被告94年1 月19日起至94年3 月4 日止連續施用
    第一級毒品海洛因之犯行起訴，而併辦部分就被告自94年4
    月初某日起至94年4 月7 日22時或23時許，連續施用第一級
    毒品海洛因多次之犯行聲請併辦審理，與公訴人起訴並經本
    院論罪科刑之被告施用第一級毒品海洛因犯行間，有連續犯
    之裁判上一罪關係，為起訴效力所及，本院自得一併審理，
    附此敘明。爰審酌被告經觀察、勒戒及強制戒治後，尚未能
    戒絕毒癮，足證前開保安處分措施實難矯治其惡性，其於93
    年間因施用毒品案件，經本院於93年11月18日以93年度訴字
    第1496號分別就連續施用第一級毒品及施用第二級毒品部分
    ，判處有期徒刑9 月及3 月，確定後尚未執行完畢（不構成
    累犯），竟再次因施用第一級毒品海洛因及第二級毒品甲基
    安非他命而觸法，顯見其無悔改之意，意志不堅，一犯再犯
    ，有失政府制定毒品危害防制條例之立法美意，本不宜寬貸
    ，惟念其施用毒品乃自戕一己之身體健康，尚未害及他人，
    所生危害非大，且犯後坦承態度及其施用期間約4 月及頻率
    等一切情狀，分別量處如主文所示之刑，並定其應執行之刑
    ，以資懲儆。
三、至扣案之白色粉末共10包（驗後合計淨重2.9 公克，空包裝
    重2.23公克，因海洛因毒品附著於包裝上剝離不易，應將包
    裝之整體視為海洛因毒品），確為第一級毒品海洛因，有前
    開法務部調查局鑑定通知書在卷可稽；而扣案之晶體1 包（
    含袋之驗後毛重0.5 公克，因甲基安非他命毒品附著於包裝
    上剝離不易，應將包裝之整體視為甲基安非他命毒品），確
    為第二級毒品甲基安非他命，有前開醫院之檢驗報告在卷可
    稽，且分別為本件被告施用第一級毒品海洛因及第二級毒品
    甲基安非他命所用之毒品，此經被告於本院審理中供承無訛
    ；另扣案殘留海洛因之殘渣袋共計23個、勺子2 支、電子秤
    1 個、注射針筒1 支，殘留甲基安非他命之玻璃球管1 個、
    吸食器1 組、剷管2 支，及殘留第一級毒品海洛因及第二級
    毒品甲基安非他命之注射針筒4 支，業如前述，均分別已難
    與第一級毒品海洛因及第二級毒品甲基安非他命析離而應一
    體視同毒品，亦屬查獲之第一、二級毒品，且均為供本件被
    告施用第一級毒品海洛因及第二級毒品甲基安非他命所用之
    物，故前開毒品、殘渣袋、勺子、電子秤、注射針筒、玻璃
    球管、吸食器及剷管等物，均應依毒品危害防制條例第18條
    第1 項前段規定，不問屬於犯人與否，沒收銷燬之；而送驗
    時所耗損之毒品既已滅失，爰不另為沒收銷燬之諭知，附此
    敘明。至於扣案未使用之注射針筒1 支及夾鏈袋13個，為被
    告所有，注射針筒預備供施用海洛因所用，而夾鏈袋預備供
    分裝吸施用之海洛因及甲基安非他命所用，業據被告陳明在
    卷，爰依刑法第38條第1 項第2 款之規定，併予宣告沒收之
    。至其餘扣案之電子磅秤1 台及空夾鏈袋92個，被告供陳係
    友人寄放，非供伊施用毒品所用之物，而止血帶2 條，亦與
    施用毒品犯行無關，即不宣告沒收，附此敘明。
據上論斷，應依刑事訴訟法第273 條之1 第1 項、第299 條第1
項前段，毒品危害防制條例第10條第1 項、第2 項、第18條第1
項前段，刑法第11條、第56條、第47條、第38條第1 項第2 款、
第51條第5 款、第9 款，判決如主文。
本案經檢察官甲○○到庭執行職務。
中　　華　　民　　國　　94　　年　　10　　月　　7 　　日
                  刑事第十五庭  法　官  陳筱蓉
以上正本證明與原本無異。
如不服本判決，應於收受送達後10日內向本院提出上訴書狀。
中　　華　　民　　國　　94　　年　　10　　月　　7 　　日
　　　　　　　　　　　　　　　　書記官  梁瑜玲
附錄本案論罪科刑法條全文：
毒品危害防制條例第10條
施用第一級毒品者，處六月以上五年以下有期徒刑。
施用第二級毒品者，處三年以下有期徒刑。
